# 关于金融资产的分类

提问人：zico9999 时间：2013-06-01 20:43:47
求教陈版： 1 、金融资产分为四大类，长期股权投资属于哪一大类？ 2 、应交税费如出现借方数须要重分类为“其他流动资产”，是否所有税种都是如此，一般常见的是增值税，所得税，我碰到是教育费附加，感觉一般不应该存在这个情况的~ 3、上述应交税费借方余额为什么不能重分类为“其他应收款”？

回答人：chenyiwei
回复 zico9999 的帖子
1 、长期股权投资在中国企业会计准则体系下有单独的准则，不适用金融资产的四分类。在IFRS下的个别财务报表中，长期股权投资可以按成本列示，也可以按照IAS 39中的原则，根据管理层意图列报为交易性金融资产或者可供出售金融资产。
2 、该原则对于所有税种都是一致的，不仅限于增值税。 3 、其他应收款是一项无条件收取固定或者可确定金额款项的债权。而在实务中，对于此类多缴税款、预缴税款等的处理方式存在较大的不确定性，不一定是按金额收回，也就是并不存在一项无条件收取固定或者可确定金额款项的债权（对国家）。所以列报为其他应收款并不合适。